【裁判字號】    99,抗,899
【裁判日期】    990805
【裁判案由】    聲請定其應執行刑
【裁判全文】
臺灣高等法院刑事裁定                  99年度抗字第899號
抗  告  人
即 受刑 人  甲○○
上列抗告人因聲請定其應執行刑案件，不服臺灣桃園地方法院中
華民國99年7月19日裁定（99年度聲字第2640號），提起抗告，
本院裁定如下：
    主  文
抗告駁回。
    理  由
一、本件抗告意旨略以：抗告人即受刑人甲○○所犯施用第一級
    毒品、竊盜等罪，其犯罪情節、性質，對社會之危害較輕，
    而定其應執行刑之結果，與上述案例相較，顯有不公，有違
    公平正義原則及比例原則，請撤銷原裁定，重為裁定，以勵
    自新云云。
二、按刑法第53條規定，數罪併罰，有二裁判以上者，依第51條
    之規定，定其應執行之刑。次按，「定執行刑之立法意旨，
    一方面為執行刑之便利，他方面係為受刑人之利益」（最高
    法院84年度台非字第452號判決意旨參照），且法律上屬於
    自由裁量事項，尚非概無法律性之拘束，在法律上有其外部
    界限及內部界限。前者法律之具體規定，使法院得以具體選
    擇為適當裁判，此為自由裁量之外部界限。後者法院為自由
    裁量時，應考量法律之目的，法律秩序之理念所在，此為自
    由裁量之內部界限。法院為裁判時，二者均不得有所踰越。
    在數罪併罰而有二裁判以上，應定其應執行刑之案件，法院
    所為刑之酌定，固屬自由裁量事項，然對於法律之內、外部
    界限，仍均應受其拘束（最高法院94年度台非字第21號判決
    意旨參照）。
三、經查，本件抗告人即受刑人所犯如附表編號1至4所示各罪，
    先後經台灣桃園地方法院判決確定在案，此有台灣桃園地方
    法院97年度審訴字第3229號判決、同院98年度審訴字第667
    號判決、同院98年度審訴字第1377號判決、同院98年度審易
    字第1238號判決及本院被告全國前案紀錄表在卷可稽，嗣經
    檢察官聲請定其應執行之刑，原審法院經審核卷證結果，認
    其聲請為正當，依刑事訴訟法第477條第1項，刑法第53條、
    第51條第5款等規定，裁定其應執行刑為有期徒刑3年。其所
    定應執行刑係各宣告刑中之刑期最長—有期徒刑11月以上，
    各刑合併—有期徒刑3年4月以下之範圍內，符合外部性界限
    及內部性界限。原審裁定經核即無不合，本件受刑人抗告意
    旨以其所犯上開各罪，依其犯罪情節、性質，對社會危害較
    輕，而原審定其應執行刑之結果，顯有違公平正義及比例原
    則云云，顯無理由，應予駁回。
四、據上論斷，應依刑事訴訟法第412條，裁定如主文。
中    華    民    國    99    年     8    月    5     日
                  刑事第八庭審判長法  官  張傳栗
                                  法  官  黃斯偉
                                  法  官  劉嶽承
以上正本證明與原本無異。
如不服本裁定，應於收受送達後五日內向本院提出抗告狀。
                                  書記官  何仁崴
中    華    民    國    99    年    8     月    5     日

司法院資訊處製作；財團法人民間司法改革基金會備份。
